臺灣板橋地方法院刑事判決　　　　　　　　　　　　九十三年度訴字第一九一一號
　　公　訴　人　臺灣板橋地方法院檢察署檢察官(甲○)
　　被　　　告　乙○○
右列被告因違反毒品危害防制條例案件，經檢察官提起公訴（九十三年度毒偵字第三
一八二號），於被告為有罪之陳述後，本院合議庭裁定由受命法官獨任依簡式審判程
序審理，茲判決如左：
    主  文
乙○○施用第一級毒品，處有期徒刑柒月，扣案海洛因陸包（淨重合計柒點貳捌公克
）、注射針筒壹支、電子磅秤壹臺及分裝袋參拾個均沒收。又施用第二級毒品，處有
期徒刑肆月，扣案安非他命壹包（淨重拾貳點陸公克）、充為安非他命吸食器之塑膠
罐壹個、電子磅秤壹臺及分裝袋參拾個均沒收。應執行有期徒刑拾月，扣案海洛因陸
包（淨重合計柒點貳捌公克）、安非他命壹包（淨重拾貳點陸公克）均沒收銷燬；扣
案注射針筒壹支、電子磅秤壹臺、分裝袋參拾個及充為安非他命吸食器使用之塑膠罐
壹個均沒收。
    事  實
一、乙○○前因施用毒品違反毒品危害防制條例案件，經檢察官送勒戒處所觀察、勒
    戒後，認無繼續施用毒品傾向，業由臺灣臺中地方法院檢察署檢察官於民國八十
    八年十一月四日以八十八年度毒偵緝字第一○一號為不起訴處分確定；嗣又同因
    施用毒品違反毒品危害防制條例案件，經檢察官送勒戒處所觀察、勒戒後，認有
    繼續施用毒品之傾向，由檢察官送戒治處所施以強制戒治並提起公訴，強制戒治
    部分於九十三年一月九日釋放，起訴部分則經本院以九十三年度訴字第二○八號
    判處有期徒刑八月確定，現仍執行中。詎乙○○仍不知戒除毒癮，復基於施用第
    一級毒品之犯意，於九十三年七月八日十四時許，在臺北縣三重市○○街三五七
    巷十七號二樓，以摻入香煙點燃吸食之方式，施用第一級毒品海洛因乙次；另並
    基於施用第二級毒品之犯意，於九十三年七月六日二十一時許，在其位於臺北縣
    三重市○○街一二○巷五弄四號之住處，以燒烤安非他命成煙吸食煙氣之方式，
    施用第二級毒品安非他命乙次。嗣於九十三年七月八日十六時五十分許，為警在
    臺北縣三重市○○街三五七巷十七號二樓查獲，並扣得其所有預備供施用之海洛
    因六包（淨重合計七點二八公克）、安非他命乙包（淨重十二點六公克）、注射
    針筒乙支、電子磅秤乙臺、分裝袋三十個及充為安非他命吸食器使用之塑膠罐乙
    個。
二、案經臺北縣政府警察局三重分局移送臺灣板橋地方法院檢察署檢察官偵查起訴。
    理  由
一、犯罪事實之認定：
  (一)右揭犯罪事實，業據被告乙○○自白不諱，而其為警查獲後經採集尿液囑託鑑定
    結果，亦呈嗎啡（即海洛因進入人體後之代謝物）及安非他命類陽性反應，有臺
    灣檢驗科技股份有限公司出具之煙濫用藥物尿液檢驗報告及臺北縣政府警察局三
    重分局查獲毒品危害防制條例採集尿液檢體送驗清單各乙份附卷可稽。此外復有
    扣案海洛因六包（淨重合計七點二八公克）、安非他命乙包（淨重十二點六公克
    ）、注射針筒乙支、電子磅秤乙臺、分裝袋三十個、充為安非他命吸食器使用之
    塑膠罐乙個及卷附法務部調查局鑑定通知書乙份、臺北縣政府警察局三重分局查
    獲涉嫌毒品危害防制條例毒品初步鑑驗報告單二份附卷可為佐證，堪信其前開自
    白應與事實相符。
  (二)又被告前因施用毒品違反毒品危害防制條例案件，經檢察官送勒戒處所觀察、勒
    戒後，認無繼續施用毒品傾向，業由臺灣臺中地方法院檢察署檢察官於八十八年
    十一月四日以八十八年度毒偵緝字第一○一號為不起訴處分確定；嗣又同因施用
    毒品違反毒品危害防制條例案件，經檢察官送勒戒處所觀察、勒戒後，認有繼續
    施用毒品之傾向，由檢察官送戒治處所施以強制戒治並提起公訴，強制戒治部分
    於九十三年一月九日釋放，起訴部分則經本院以九十三年度訴字第二○八號判處
    有期徒刑八月確定，現仍執行中等情，亦有上開不起訴書分書及臺灣高等法院被
    告全國前案紀錄表可憑。
  (三)是以本件事證明確，被告於強制戒治執行完畢釋放後五年內再為施用毒品之犯行
    ，堪為認定，應予依法論科。
二、論罪科刑之法律適用：
  (一)按海洛因、安非他命分別為毒品危害防制條例第二條第二項第一款、第二款所定
    之第一級毒品及第二級毒品，核被告所為，係犯同條例第十條第一項之施用第一
    級毒品罪，及同條例第十條第二項之施用第二級毒品罪。其施用前後持有海洛因
    、安非他命之低度行為為施用之高度行為所吸收，不另論罪。又被告所犯上開二
    罪，犯意各別，行為互殊，應予分論併罰。
  (二)爰審酌被告有多次施用毒品遭查獲之紀錄，素行不佳，且前已因觀察勒戒結果認
    無繼續施用毒品傾向而經不起訴處分，已受毒品危害防制條例對施用毒品人之寬
    典，竟仍三度吸食，並施用二種毒品，顯見並無悔意，惡性非淺，然被告施用毒
    品實為戕害自身健康之犯罪，於他人尚無明顯重大危害，並斟酌其施用之期間與
    次數，及其於審理中能坦認犯行，犯罪後之態度尚稱良好等一切情狀，分別量處
    如主文所示之刑，並定其應執行之刑，以示儆懲。
  (三)警於查獲時扣得之海洛因六包（淨重合計七點二八公克）及安非他命乙包（淨重
    十二點六公克），為被告所有預備供其施用毒品犯罪並經查獲之毒品，業經其自
    陳明確，應依毒品危害防制條例第十八條第一項前段之規定併為沒收銷燬之諭知
    。另扣案注射針筒乙支、電子磅秤乙臺、分裝袋三十個，分別為被告所有預備供
    其施用第一級毒品及第二級毒品犯罪所用之物，充為安非他命吸食器使用之塑膠
    罐乙個則係被告所有供其施用第二級毒品犯罪所用之物，此亦據被告供陳無訛，
    應於各罪刑之宣告項下併為沒收之諭知。
據上論斷，應依刑事訴訟法第二百七十三條之一第一項、第二百九十九條第一項前段
、毒品危害防制條例第十條第一項、第二項、第二十三條第二項、第十八條第一項前
段、第三十八條第一項第二款，刑法第十一條前段、第五十一條第五款，判決如主文
。
本案經檢察官許智評到庭執行職務。
中　　　華　　　民　　　國　　九十三　　年　　  十一　  　月　　二十五　日
                                  臺灣板橋地方法院刑事第十三庭
                                          法　官  楊  博  欽
右正本證明與原本無異。
如不服本判決，應於判決送達後十日內，向本院提出上訴狀。
                                          書記官  曾  美  滋
中　　　華　　　民　　　國　　九十三　　年　　  十一　  　月　　二十五　日
附錄本案論罪科刑法條全文：
毒品危害防制條例第十條
  施用第一級毒品者，處六月以上五年以下有期徒刑。
  施用第二級毒品者，處三年以下有期徒刑。
